【裁判字號】    98,審訴,626
【裁判日期】    981009
【裁判案由】    違反毒品危害防制條例
【裁判全文】
臺灣新竹地方法院刑事判決             98年度審訴字第626號
公  訴  人  臺灣新竹地方法院檢察署檢察官
被      告  甲○○
上列被告因違反毒品危害防制條例案件，經檢察官提起公訴（98
年度毒偵緝字第34號、98年度毒偵字第827 號），本院依簡式審
判程序判決如下：
    主  文
甲○○施用第一級毒品，累犯，處有期徒刑柒月。又施用第二級
毒品，累犯，處有期徒刑肆月。又施用第二級毒品，累犯，處有
期徒刑伍月。應執行有期徒刑壹年貳月。
    事實及理由
壹、構成犯罪事實：
一、甲○○前於民國88年5 月間，因施用第二級毒品案件，經本
    院以88年度毒聲字第963 號裁定送觀察、勒戒，並於88年5
    月13日入所執行觀察勒戒後，認無繼續施用毒品之傾向，於
    88年5 月28日出所執行完畢，嗣經臺灣新竹地方法院檢察署
    檢察官於88年5 月27日以88年度偵字第3971號為不起訴處分
    確定。
二、甲○○不知警惕，又於90年3 月間，因施用毒品案件，經本
    院以90年度毒聲字第598 號裁定送觀察、勒戒後，因認有繼
    續施用毒品傾向，再經本院以90年度毒聲字第1011號裁定令
    入戒治處所施以強制戒治1 年，於90年7 月6 日入所執行強
    制戒治，嗣其強制戒治執行滿3 月後，經戒治處所認無繼續
    戒治之必要，再經本院於90年11月22日，以90年度毒聲字第
    1726號裁定停止戒治，於90年12月11日因停止其處分出監，
    所餘戒治期間付保護管束，旋其停止戒治所餘戒治期間於91
    年4 月30日屆滿，因期滿未經撤銷，視為強制戒治期滿執行
    完畢；同時其本次非法施用第一級、第二級毒品犯行，亦經
    本院於90年7 月24日，以90年度訴字第311 號判決，分別判
    處有期徒刑7 月、4 月，並經定應執行刑為有期徒刑10月，
    嗣於90年8 月27日確定，其執行情形詳如後述累犯部分。
三、甲○○竟不知警惕，於前開觀察勒戒處分執行完畢釋放後，
    「5 年內再犯」施用毒品案件，並經法院判處罪刑確定後，
    (1)復基於施用第一級毒品海洛因的犯罪意思，於97年5 月11
    日晚上某時許，在其位於新竹市○區○○里○ 鄰○○路○ 段
    439 巷23號之住處內，以將海洛因粉末摻入香煙內，再點火
    吸煙之方式，施用第一級毒品海洛因1 次。(2)另基於施用第
    二級毒品甲基安非他命的犯罪意思，於上開時、地，以將甲
    基安非他命置於玻璃球吸食器內，再以火燒烤，吸其煙霧之
    方式，施用第二級毒品甲基安非他命1 次。嗣於97年5 月12
    日中午12時10分許，在警局採尿送驗結果，呈嗎啡陽性及安
    非他命、甲基安非他命陽性反應，始悉上情。(3)另基於施用
    第二級毒品甲基安非他命的犯罪意思，於98年4 月5 日某時
    許，在新竹市○○○里○○○路旁車內，以將甲基安非他命
    置於玻璃球吸食器內，再以火燒烤，吸其煙霧之方式，施用
    第二級毒品甲基安非他命1 次。嗣於98年4 月7 日下午4 時
    許，在新竹市○○路○ 段208 巷89號為警查獲，經警採集其
    尿液送驗，結果呈安非他命、甲基安非他命陽性反應，始悉
    上情。
貳、程序方面：
    本件被告甲○○所犯施用第一級毒品、施用第二級毒品等罪
    ，均非死刑、無期徒刑、最輕本刑為3 年以上有期徒刑之罪
    ，或高等法院管轄第一審之案件，被告於本院準備程序進行
    中，就被訴事實為有罪之陳述，經本院合議庭認合於刑事訴
    訟法第273 條之1 第1 項之規定，裁定進行簡式審判程序，
    此合先敘明。
、認定犯罪事實所根據的證據及理由：
一、被告甲○○於警局詢問時、本院準備程序及簡式審判程序訊
    問時之自白。
二、被告於97年5 月12日為警查獲時，經採尿送驗結果，呈第一
    級毒品嗎啡陽性反應，及第二級毒品安非他命、甲基安非他
    命陽性反應，有採尿室毒品人口到場採尿名冊影本、台灣檢
    驗科技股份有限公司於97年6 月4 日所出具之檢體編號GＺ00
    000000000 號濫用藥物檢驗報告影本各1 紙附卷可憑。
三、又被告於98年4 月7 日為警查獲時，經採尿送驗結果，呈第
    二級毒品安非他命、甲基安非他命陽性反應，亦有新竹市警
    察局毒品犯罪嫌疑人尿液採驗作業管制紀錄影本、台灣檢驗
    科技股份有限公司於98年4 月22日所出具之檢體編號C-102
    號濫用藥物檢驗報告影本各1 紙附卷可證。
四、臺灣高等法院被告前案紀錄表、刑案資料查註紀錄表及全國
    施用毒品案件紀錄表各1 份在卷可證。
肆、論罪科刑的理由：
一、論罪：
（一）被告甲○○於構成犯罪事實欄三(1)所為，係犯毒品危害防
      制條例第10條第1 項之施用第一級毒品罪；於構成犯罪事
      實欄三(2)、(3)之2 次所為，均係犯毒品危害防制條例第10
      條第2 項之施用第二級毒品罪。被告施用前持有第一級、
      第二級毒品之低度行為為施用第一級、第二級毒品之高度
      行為所吸收，均不另論罪。
（二）數罪併罰：被告所犯上開施用第一級毒品1 罪、施用第二
      級毒品2 罪各罪間，犯意各別，行為不同，應分別論罪，
      合併處罰之。
（三）累犯：被告甲○○前曾於88年5 月間，因違反毒品危害
      防制條例案件，經本院於89年10月23日，以88年度訴字第
      251 號判決，就意圖販賣而持有第二級毒品部分，判處有
      期徒刑5 年2 月，另就持有第二級毒品部分，判處有期徒
      刑3 月，並經定應執行刑為有期徒刑5 年4 月，嗣提起上
      訴，持有第二級毒品部分因撤回上訴而確定，另意圖販賣
      而持有第二級毒品部分，經臺灣高等法院於90年1 月20日
      ，以89年度上訴字第4384號判決駁回上訴，嗣再提起上訴
      ，再經最高法院於90年4 月26日駁回上訴確定；又於90
      年4 月間，因違反毒品危害防制條例案件，經本院於90年
      7 月24日，以90年度訴字第311 號判決，分別判處有期徒
      刑7 月、4 月，並經定應執行刑為有期徒刑10月，嗣於90
      年8 月27日確定。上開案件接續執行，於90年12月11日入
      監執行，並於94年12月8 日因縮短刑期假釋出監並付保護
      管束，其保護管束期間原應至96年8 月18日始行屆滿，惟
      依96年7 月16日生效施行之中華民國九十六年罪犯減刑條
      例第2 條第2 項前段之規定，時值假釋中之人犯，於該條
      例施行之日起，視為已依同條例第2 條第1 項第3 款規定
      減其宣告刑2 分之1 ，毋庸聲請裁定減刑，因而已執畢刑
      期，上開案件應視為於96年7 月16日執行完畢等情，有臺
      灣高等法院被告前案紀錄表及刑案資料查註紀錄表各1 份
      為證，其於5 年以內故意再犯本件有期徒刑以上之罪，為
      累犯，應依刑法第47條第1 項規定，加重其刑。
二、科刑：審酌被告素行不良，經施以觀察勒戒及強制戒治處分
    後，本次又再度施用足以導致精神障礙及生命危險之成癮性
    毒品，其前經施以觀察勒戒及強制戒治仍無法使其戒斷毒癮
    ，足見其缺乏拒用毒品之決心及悔改之意，兼以施用毒品所
    生危害以自戕健康為主，及其施用次數，犯罪後坦白承認犯
    行等一切情狀，各量處如主文所示之刑，並定其應執行之刑
    ，以資懲儆。
伍、適用法律依據：
一、程序法方面：刑事訴訟法第273 條之1 第1 項、第299 條第
    1 項前段。
二、實體法方面：毒品危害防制條例第10條第1 項、第2 項，刑
    法第11條前段、第47條第1 項、第51條第5 款，判決如主文
    。
本案經檢察官張嘉宏到庭執行職務。
中    華    民    國    98    年    10    月    9     日
                  刑事第九庭法  官  馮俊郎
以上正本證明與原本無異。
如不服本判決，應於判決送達後10日內向本院提出上訴書狀。上
訴書狀應敘述具體理由，未敘述上訴理由者，應於上訴期間屆滿
後20日內補提理由書狀於本院（均須按他造當事人之人數附繕本
）「切勿逕送上級法院」。
中    華    民    國    98    年    10    月    9     日
                            書記官  蕭汝芳
附錄本案論罪科刑實體法條全文：
毒品危害防制條例第10條第1 項、第2 項：
施用第一級毒品者，處6 月以上5 年以下有期徒刑。
施用第二級毒品者，處3 年以下有期徒刑。


司法院資訊處製作；財團法人民間司法改革基金會備份。
